<h2>One syllable verbs</h2>
For the one syllable future tense verbs, you use <b>faidh/fidh</b> as the endings. For the we part, you use
<b>faimid/fimid</b>.
For the negative statement, you use <b>ní + séimhiú</b>, and for the question you use an <b>an + urú</b></br>
For the saorbhriathar, use <b>far/fear</b>, as endings.</br>
</br>
<h2>Two syllable verbs</h2>
For the two syllable verbs, you remove the endings like in the present tense, and then you use <b>óimid/eoimid</b> as
the endings.</br>
For the saorbhriathar, you use <b>ófar/eofar</b> as the endings.</br>
<h2>Irregular Verbs</h2>
There are only 11 Irish Irregular verbs, which are the same for all four tenses. </br>
Note: Remember to conjugate the third column as shown above with the regular rules, as this is only the mé form.
<div class="table">
    <table>
        <thead>
            <tr>
                <th>Verb</th>
                <th>Mé form</th>
                <th>Negative</th>
                <th>Question</th>
            </tr>
        </thead>
        <tbody>
            <tr>
                <td>Abair</td>
                <td>Déarfaidh</td>
                <td>Ní déarfaidh</td>
                <td>An ndéarfaidh?</td>
            </tr>
            <tr>
                <td>Beir</td>
                <td>Béarfaidh</td>
                <td>Ní bhéarfaidh</td>
                <td>An mbéarfaidh?</td>
            </tr>
            <tr>
                <td>Bí</td>
                <td>Beidh</td>
                <td>Ní bheidh</td>
                <td>An mbeidh?</td>
            </tr>
            <tr>
                <td>Clois</td>
                <td>Cloisfidh</td>
                <td>Ní chloisfidh</td>
                <td>An gcloisfidh?</td>
            </tr>
            <tr>
                <td>Déan</td>
                <td>Déanfaidh</td>
                <td>Ní dhéanfaidh</td>
                <td>An ndéanfaidh?</td>
            </tr>
            <tr>
                <td>Faigh</td>
                <td>Gheobhaidh</td>
                <td>Ní bhfaighidh</td>
                <td>An bhfaighidh?</td>
            </tr>
            <tr>
                <td>Feic</td>
                <td>Feicfidh</td>
                <td>Ní fheicfidh</td>
                <td>An bhfeicfidh?</td>
            </tr>
            <tr>
                <td>Ith</td>
                <td>Íosfaidh</td>
                <td>Ní íosfaidh</td>
                <td>An íosfaidh?</td>
            </tr>
            <tr>
                <td>Tabhair</td>
                <td>Tabhairfaidh</td>
                <td>Ní thabharfaidh</td>
                <td>An dtabharfaidh?</td>
            </tr>
            <tr>
                <td>Tar</td>
                <td>Tiocfaidh</td>
                <td>Ní thiocfaidh</td>
                <td>An thiocfaidh?</td>
            </tr>
            <tr>
                <td>Téigh</td>
                <td>Rachaidh</td>
                <td>Ní rachaidh</td>
                <td>An rachaidh?</td>
            </tr>
        </tbody>
    </table>
</div>
